hu: Banjo-perem anyaga: Alumínium; Sárgaréz; Kompozit; Mahagóni; Juharfa; Acél; Diófa; Fa; Egyéb
pl: Materiał obręczy banjo: Aluminium; Mosiądz; Kompozyt; Mahoń; Drewno klonowe; Stal; Drewno orzechowe; Drewno; Inne
ru: Материал обода банджо: Алюминий; Латунь; Композит; Махагони; Клен; Сталь; Орех; Дерево; Другое
sl-SI: Material obroča banja: Aluminij; Medenina; Kompozit; Mahagonij; Javor; Jeklo; Oreh; Les; Drugo
ro-RO: Materialul marginii banjoului: Aluminiu; Alamă; Compozit; Mahon; Lemn de arțar; Oțel; Lemn de nuc; Lemn; Altele
fi: Banjo reunuksen materiaali: Alumiini; Messinki; Komposiitti; Mahonki; Vaahtera; Teräs; Pähkinäpuu; Puu; Muu
hr-HR: Materijal obruča bendža: Aluminij; Mjed; Kompozit; Mahagonij; Drvo javora; Čelik; Drvo oraha; Drvo; Ostalo
es: Material del aro del banjo: Aluminio; Latón; Compuesto; Caoba; Madera de arce; Acero; Madera de nogal; Madera; Otro
de: Banjo-Kesselmaterial: Aluminium; Messing; Verbundwerkstoff; Mahagoni; Ahornholz; Stahl; Walnussholz; Holz; Sonstige
zh-CN: 班卓琴琴圈材质: 铝; 黄铜; 复合材料; 桃花心木; 枫木; 钢; 胡桃木; 木材; 其他
ja: Banjoリム素材: アルミニウム; ブラス; コンポジット; マホガニー; メイプルウッド; スチール; ウォルナットウッド; ウッド; その他
bg-BG: Материал на ринга на банджото: Алуминий; Месинг; Композитен материал; Махагон; Кленово дърво; Стомана; Орехово дърво; Дърво; Друго
da: Banjos ringmateriale: Aluminium; Messing; Komposit; Mahogni; Ahorn; Stål; Valnød; Træ; Andet
lt-LT: Banjo rėmo medžiaga: Aliuminis; Žalvaris; Kompozitas; Raudonmedis; Klevas; Plienas; Riešutmedis; Mediena; Kita
nb: Banjo kantmateriale: Aluminium; Messing; Kompositt; Mahogni; Lønnetre; Stål; Valnøttre; Tre; Annet
fr: Matériau du cerclage de banjo: Aluminium; Laiton; Composite; Acajou; Bois d’érable; Acier; Bois de noyer; Bois; Autre
nl: Banjo potmateriaal: Aluminium; Messing; Composiet; Mahoniehout; Esdoornhout; Staal; Walnoothout; Hout; Overig
pt-BR: Material do aro do banjo: Alumínio; Latão; Composto; Mogno; Maple; Aço; Nogueira; Madeira; Outro
en: Banjo rim material: Aluminum; Brass; Composite; Mahogany; Maple wood; Steel; Walnut wood; Wood; Other
cs: Materiál ráfku banja: Hliník; Mosaz; Kompozit; Mahagon; Javorové dřevo; Ocel; Ořechové dřevo; Dřevo; Jiné
it: Materiale per cerchi Banjo: Alluminio; Ottone; Composito; Mogano; Legno di acero; Acciaio; Legno di noce; Legno; Altro
th: วัสดุขอบของแบนโจ: อะลูมิเนียม; ทองเหลือง; คอมโพสิต; ไม้มะฮอกกานี; ไม้เมเปิล; เหล็ก; ไม้วอลนัท; ไม้; อื่นๆ
tr: Banjo gövde çemberi malzemesi: Alüminyum; Pirinç; Kompozit; Maun; Akçaağaç; Çelik; Ceviz ağacı; Ahşap; Diğer
pt-PT: Material do aro banjo: Alumínio; Latão; Compósito; Mogno; Madeira de ácer; Aço; Madeira de nogueira; Madeira; Outro
zh-TW: 斑鳩琴框材質: 鋁; 黃銅; 複合材質; 桃花心木; 楓木; 鋼; 胡桃木; 木頭; 其他
sv: Banjons kantmaterial: Aluminium; Mässing; Komposit; Mahogny; Lönnträ; Stål; Valnötsträ; Trä; Övrigt
el: Υλικό χείλους banjo: Αλουμίνιο; Ορείχαλκος; Σύνθετο; Μαόνι; Ξύλο σφενδάμου; Ατσάλι; Ξύλο καρυδιάς; Ξύλο; Άλλο
ko: 밴조 림 재질: 알루미늄; 황동; 복합재; 마호가니; 메이플 목재; 강철; 월넛 목재; 목재; 기타
sk-SK: Materiál obruče banja: Hliník; Mosadz; Kompozit; Mahagón; Javorové drevo; Oceľ; Orechové drevo; Drevo; Iný
vi: Chất liệu vành đàn banjo: Nhôm; Đồng thau; Composite; Gỗ gụ; Gỗ phong; Thép; Gỗ óc chó; Gỗ; Khác